# 专项储备的列报

提问人：jangyanbo 时间：2015-07-01 14:45:19
陈老师好！关于专项储备的问题向您请教！比如说对子公司的持股比例 2013 年度是50%，子公司的持股比例为 100 万元， 2014 年度末持股比例变更为60%的话，专项储备仍旧是 100 万的话，请问 2014 年度的在合并报表上列报得金额是 50 万元还是 60 万元，如果按照 60 万列报得话那么多的 10 万元是否应列报在所有者权益变动中的所有者投入及减少的其他项与专项储备的交叉处呢！也就是说年末专项储备的在合并会计报表上的余额是一定按照母公司持有子公司的持股比例与子公司年末专项储备的余额相成计算的呢

回答人：chenyiwei
期末专项储备应列报 60 万（按期末持股比例）。本期内因股权比例变动而从少数股权转入的 10 万元在合并股东权益变动表中体现为少数股东权益和专项储备之间的一个内部结转，而不是“所有者投入和减少资本”。